臺灣板橋地方法院民事判決　　　　　　　　　　　　　九十三年度婚字第五七八號
　　原　　　告　甲○○
　　被　　　告　乙○○
右當事人間離婚事件，本院判決如左：
    主    文
准原告與被告離婚。
訴訟費用由被告負擔。
    事    實
甲、原告方面：
  一聲明：如主文所示。
  二陳述：
    (一)兩造於民國七十四年間結婚，乃被告婚後即曾動手毆打原告，致原告身心受創
      甚深。且被告於每遇家庭瑣事爭執，即打電話給原告父親，指責原告父親未將
      原告教好，要原告父親將原告帶走。被告從頭到尾都未曾重視過伊，且還經常
      否認伊之人格及所付出之努力。
    (二)兩造感情不合，由來已久，迄九十一年八月間，原告因忍無可忍，遂搬出
      所在，遷居台北縣中和市○○路○段七十三巷四號三樓，自此兩造婚姻已名存
      實亡。
    (三)兩造分居至今業已一年七月，彼此顯然無法共同生活，為此依民法第一千零五
      十二條第二項之規定，起訴請求准兩造離婚。
  三證據：
乙、被告方面：
  一聲明：
    (一)原告之訴駁回。
    (二)訴訟費用由原告負擔。
  二陳述：
    (一)兩造尚不至離婚階段，且孩子還，小家庭一旦破碎，小孩恐怕會出問題。
    (二)伊並未否認原告之能力及人格。
    (三)早年伊因年輕氣盛，是有打過原告，但隨著年齡增長後，伊就沒有再碰過原告
      。
    (四)兩造已一年多沒有同住，伊承認夫妻彼此間之感情不好，但原告會搬出去是因
      為其嫌房子悶熱。不過兩造到目前為止，每天還是在一起工作，共同經營早餐
      店。
    理    由
一兩造為夫妻，且現仍在婚姻關係存續中，有兩造之
二其次，原告主張被告婚後曾動手毆打伊，且被告於每遇家庭瑣事爭執，即打電話指
  責原告父親未將原告教好，而兩造感情不合，由來已久，原告並自九十一年八月間
  即搬出
  曹煥胎證述屬實外，被告且亦自認確有毆打原告，以及與原告感情確實不好，業與
  原告分居一年多等情，核與原告之主張及證人所言尚屬一致，是堪信本件原告主張
  為真正。
三按民法第一千零五十二條第二項前段規定：「有前項以外之重大事由，難以維持婚
  姻者，夫妻之一方得請求離婚。」，其目的在使夫妻請求裁判離婚之事由較富彈性
  。是夫妻間發生足使婚姻難以維持之重大事由者，雖不符合該條第一項所列各款情
  形，亦無不准依該法條第二項訴請離婚之理，最高法院八十六年三月四日八十六年
  度第二次民事庭會議決議可資參照。其次，婚姻係以夫妻之共同生活為目的，配偶
  應互相協力保持其共同生活之圓滿、安全及幸福，因而夫妻應相互尊重以增進情感
  和諧及誠摯之相處，此為維持婚姻之基礎，若此基礎不復存在，致夫妻無法共同生
  活，無復合可能者，即應認有難以維持婚姻之重大事由存在。經查：本件如前所述
  ，被告於兩造婚姻關係存續中，既曾動手毆打伊，且每於夫妻爭執過後，即打電話
  指責原告父親，而兩造自九十一年八月間起，又已分居達一年七月，足見兩造感情
  甚不和睦，尤其，被告顯然亦無視於原告之尊嚴，其所為不但對原告之身、心造成
  莫大傷害，且已嚴重危及婚姻共同生活。而在本院審理期間，兩造間始終無法就婚
  姻所存在之問題加以溝通，以取得彼此之諒解，其夫妻關係所賴以維持之互信、互
  愛、互敬、互諒之基礎，實已蕩然無存。綜上所述，兩造於客觀上維持婚姻之情感
  既不復存在，在主觀上亦已喪失維持婚姻之意願，兩造間婚姻所生之破綻，即已無
  回復之希望，其情形已構成難以維持婚姻之重大事由，而此項重大事由，尚非可完
  全歸責原告，從而，原告依民法第一千零五十二條第二項之規定，請求裁判離婚，
  洵屬有據，應予准許。
四據上論斷，本件原告之訴為有理由，依民事訴訟法第三百八十五條第一項前段、第
  七十八條判決如主文。
中　　　華　　　民　　　國　　九十三　　年　　　七　　　月　　　一　　　日
                                     臺灣板橋地方法院家事法庭
                                         法  官  余來炎
右為正本係照原本作成。
如不服本判決，應於判決送達後二十日內向本院提出上訴狀。
中　　　華　　　民　　　國　　九十三　　年　　　七　　　月　　　五　　　日
                                         書記官  蕭詩穎
